臺灣高等法院刑事判決　　　　　　　94年度上更(二)字第26號
上　訴　人
即　被　告　丁○○
選任辯護人　黃怡騰律師
　　　　　　楊克成律師
上列上訴人因違反麻醉藥品管理條例案件，不服臺灣臺北地方法
院87年度訴字第894號，中華民國87年11月5日第一審判決（起訴
案號：臺灣臺北地方法院檢察署87年度偵字第7641號），提起上
訴，本院判決後，經最高法院第二次發回，本院判決如下：
    主  文
原判決關於丁○○部分撤銷。
丁○○意圖販賣而非法持有化學合成麻醉藥品，處有期徒刑年
貳月。
扣案如附表所示之安非他命伍包及裝安非他命之紫色塑膠袋壹個
均沒收。
    事  實
一、丁○○原任職華夏海灣塑膠股份有限公司，業餘則以其所有
    之ＨＺ─三０八四號自用小客車（起訴書誤載為計程車）在
    苗栗線頭份鎮○○路騝騰車行靠行載客兼職營業。民國（下
    同）八十七年四月十二日下午二時許，丙○○（業經判決無
    罪確定）以電話租用丁○○駕駛上開自小客車由頭份鎮載其
    至台北市逛街購物，丁○○竟基於營利之意圖，欲藉機將其
    因不詳原因、由不詳來源取得而非法持有之化學合成麻醉藥
    品安非他命五包，帶至台北市販賣與不詳之人牟利，丁○○
    遂將其持有如附表所示之安非他命五包（共重一三六‧四八
    公克，驗餘淨重合計一三六‧三四公克）以塑膠袋包裝後隨
    身攜帶前往，並於同日下午二時三十分左右至丙○○處載詹
    女自苗栗線頭份鎮○○道一號高速公路北上，途中丙○○以
    行動電話邀約居住於桃園縣八德市之友人甲○○（業經判決
    無罪確定）一同北上，彼等途經國道一號高速公路中壢交流
    道時下交流道搭載讓甲○○上車，旋再繼續北上，於當日下
    午約五時許抵達台北市後，三人一同至台北市○○○路○段
    海霸王餐廳用餐，餐畢約六時三十分許，詹、呂二女另行至
    台北市○○○路○段附近逛街購物及商談事情，而甲○○攜
    有行動電話二支，遂將其中0000000000號行動電
    話交予丁○○，作為其與丙○○搭車返家時與丁○○聯絡之
    用，丁○○隨與不詳之人約定於當晚九時許在台北市○○路
    上豪保齡球館附近見面欲販賣安非他命，警方接獲線報知悉
    將有毒品交易前往查緝，乃於同日晚間九時十分許在台北市
    ○○路一六六巷口附近查獲尚在車上等候買主之丁○○，並
    在其褲袋內查扣得其意圖販賣而非法持有如附表所示之安非
    他命五包及包裝用塑膠袋一個。
二、案經台北市政府警察局松山分局移送台灣台北地方法院檢察
    署檢察官偵查起訴。
    理  由
一、按修正後刑事訴訟法施行法第七條之三規定：「中華民國九
    十二年一月十四日修正通過之刑事訴訟法施行前，已繫屬於
    各法院之案件，其以後之訴訟程序，應依修正刑事訴訟法終
    結之。但修正刑事訴訟法施行前已依法定程序進行之訴訟程
    序，其效力不受影響。」。九十二年一月十四日修正、同年
    二月六日公布之刑事訴訟法，業於同年九月一日施行，本案
    於八十七年六月五日繫屬於第一審法院，嗣經本院於九十一
    年一月二十二日為第一次更審判決（九十年度上更(一)字第六
    四九號），在經最高法院發回更審，依前揭規定，於刑事訴
    訟法施行前第一、二審就可得為證據之證據資料，已依法定
    程序調查者，其效力不受影響，自仍得為證據。
二、訊據上訴人即被告丁○○對其於案發當日受僱於丙○○，由
    苗栗線頭份鎮搭載丙○○並沿途搭載甲○○北上，三人至台
    北市海霸王餐廳用餐後分手，嗣於當晚在前揭時、地遭警方
    查獲，並在其褲袋內查扣得安非他命五包等事實，固坦承不
    諱，惟矢口否認前揭犯行，辯稱：伊僅受僱於丙○○並沿途
    搭載甲○○駕車北上，查扣物品係甲○○所交付託其保管，
    其並未開啟亦不知係安非他命，在海霸王用餐後有一男子出
    現，甲○○託其載送該男子至台北市民生社區，該男子下車
    後其在等候時即為警查獲，又其於警訊前遭警方刑求，在台
    北市政府警察局松山分局三民派出所所為之警訊筆錄不實，
    無證據能力等語。經查：
  (一)被告雖指稱被查獲後遭警員刑求逼供等語，惟查被告經移送
    檢察官偵訊時雖否認知悉扣案物品為安非他命，陳稱「警察
    迫我承認」等語（偵查卷第三十頁），然並未指稱如何遭警
    察刑求，其後於八十七年四月二十二日、同年五月十二日檢
    察官訊問時，及同年六月五日、六月十八日、七月七日原審
    法院訊問時，均始終未陳述其曾遭警員刑求逼供，迨至八十
    七年八月四日始於原審法院指稱：「當天他們有打我胸部，
    並用水灌我，並用腳踢我下襠，也用電擊棒恐嚇我，不招的
    話要帶我至地下室揹寶劍。」等語（原審卷第一０五頁反面
    ），嗣後於本院準備程序中則指稱：「我被押上車就被Ｋ，
    到警局眼睛就被矇、就被灌水、被Ｋ，…上車是先用槍打我
    後背，到警局，就將我手反銬，用厚書本墊我前胸部猛Ｋ，
    先打我一頓才說，…打我的只有一個，將書本墊我前胸部打
    我，再問我筆錄，我筆錄不簽，又打，並說我再不承認，就
    帶我到下面背寶劍，…（提示警訊筆錄）他們是逼我承認我
    知道那包是安非他命。…刑事組沒有人打我。」等語（上更
    (二)字卷第十九頁），關於其如何遭刑求之經過情形所述並非
    完全一致。另證人即對被告製作第一次警訊筆錄之松山分局
    三民派出所警員乙○○證稱未對被告刑求（原審卷第九十六
    頁反面），且被告於八十七年四月十三日因本案遭押入臺
    灣臺北看守所內檢查時，並無任何受傷情形，被告亦自承無
    內外傷，有該所八十七年十月十九日北所傑衛字第五三三一
    號函及所附之新收被告內外傷紀錄表影本在卷可憑（原審卷
    第一二九、一三０頁），與被告所述遭毆打之情形顯然不符
    ，是被告辯稱曾遭警刑求乙節，尚非可採。然本院認被告在
    警訊中所供述之內容經調查結果無法證明與事實相符（詳如
    後述），依刑事訴訟法第一百五十六條第一項規定仍無證據
    能力，且本院亦不採為被告之犯罪證據，合先敘明。又被告
    聲請調閱警訊時之錄音帶勘驗，據台北市政府警察局松山分
    局函覆本院稱經調閱歸檔卷資，未發現存有警訊錄音帶（上
    更(二)字卷第二十八頁），惟因本院並未採用被告在警訊之供
    述（包括在派出所及分局之警訊筆錄）作為犯罪證據，自與
    本院之判斷無礙。
  (二)被告係於八十七年四月十二日晚間九時十分許，於台北市○○路一六六巷口附近尚其駕駛之前開小客車上遭警查獲，並
    在其褲袋內查扣得安非他命五包等事實，業據被告坦承不諱
    （原審卷第三十二頁反面、第一０五頁反面、上更(二)字卷九
    十四年五月十三日審判筆錄第八面），核與證人即警員乙○○、廖得超證述查獲被告時之情形相符（原審卷第九十六頁
    、上訴字卷第四十二頁、第五十九頁），並有扣案之安非他
    命五包可稽。扣案之安非他命五包經鑑定結果，均檢出甲基
    安非他命成分，未檢出嗎啡或海洛因成分，查獲時之淨重及
    驗餘淨重均如附表所示，亦有內政部警政署刑事警察局八十
    七年六月四日刑鑑字第三五九九八號鑑驗通知書可憑（原審
    卷第五十五頁。該鑑驗通知書關於編號三部分記載為：「淨
    重34.11公克，取0.02公克化驗，餘34.19公克」，其中「餘
    34.19公克」顯係「餘34.09公克」之誤載，惟此誤載與該鑑
    驗通知書之正確性及證據能力不生影響，由本院逕予更正）
    。另查證人廖得超證稱：其當場訊問被告是什麼東西，被告
    說是安非他命等語明確（上訴字卷第五十九頁），且扣案之
    五包安非他命雖係以紫色塑膠袋包裝，然總淨重共達一三六
    ‧四八公克，數量並非微少，且入手沈甸，明顯可得知係細
    微顆粒類似粉狀之物品，被告辯稱其不知扣案物品係安非他
    命云云，顯屬卸飾之詞，要無可採。
  (三)本案係台北市政府警察局松山分局三民派出所主管林永松於
    當晚九時許接獲民眾電話檢舉有毒品交易，檢舉電話中並指
    明交易之時間、地點、車號、車型，林永松隨率警員前往當
    場查獲被告等情，業據證人即三民派出所主管林永松、乙○○、廖得超分別證述在卷（林永松部分見上更(一)字卷第七十
    九、八十頁，乙○○部分見原審卷第五十九頁反面、上訴字
    卷第四十二頁、上更(一)字卷第五十二頁，廖得超部分見上訴
    字卷第五十九頁），並有台北市政府警察局松山分局函轉大
    同分局查覆案發經過之大同分局九十年十月二十四日北市警
    同分刑字第9063306500號函可參（上更(一)字卷第一０七、一
    ０八頁）。證人乙○○並證稱：「（如何查悉本案？）主管
    接獲線報有毒品交易、車種、顏色、車號都有講清楚，由主
    管指揮」等語（上更(一)字卷第五十二頁），證人林永松亦於
    證稱：「這件線報是九點多民眾打電話進來，給我們時間、
    地點…我就帶隊去包抄」等語（上更(一)字卷第七十九頁）；
    至於證人乙○○雖證稱當日下午二時許被告從苗栗出發時即
    接獲線報，案發前十分鐘又接獲線報等語，惟證人林永松明
    確證稱：當時有好幾條線報再辦，本件線報係晚間九時許民
    眾打電話檢舉，據其查閱警局歸檔資料下午二時許應無本案
    線報等語（上更(一)字卷第七十九頁、第一一八頁），而本件
    之檢舉電話係由林永松接獲，並非由警員乙○○接獲，且該
    派出所原本即有數件毒品案件線報，故證人乙○○關於在當
    日下午二時許即接獲線報部分之證言，或係出於記憶混淆所
    致，惟此部分仍與前述警方據報查獲被告之經過事實無礙。
    按扣案之五包安非他命，其中編號一、四之兩包均為十七公
    克餘，其於編號二、三、五之三包則均為三十四公克餘，顯
    然係事先經過秤重分裝，以便按照重量計價出售。又被告遭
    查獲時之尿液檢驗結果，呈安非他命陰性反應，有台北市立
    療養院煙毒尿液檢驗報告書可按（原審卷第五十九頁，編號
    七三八０），可見被告本身並無施用安非他命犯行，扣案之
    安非他命顯非被告為供自己施用之目的而持有。本案雖未查
    獲與被告聯絡接洽買賣毒品之人，故無法證明被告已著手商
    議買賣價格等販賣安非他命之構成要件行為，亦無法證明被
    告係基於營利之意圖而販入扣案之安非他命，然綜合上情以
    觀，被告當係意圖販賣而非法持有扣案之安非他命，自屬灼
    然。又本案雖無證據足以證明被告取得扣案毒品之源由及代
    價如何，亦無法證明被告欲販賣之價格如何，惟販賣毒品係
    違法行為，非可公然為之，亦無公定之價格，不論任何包裝
    ，均可任意分裝增減分量，而每次買賣之價量，亦可能隨時
    依雙方間之關係深淺、資力、需求量及對行情之認知、來源
    是否充裕、查緝是否嚴緊，購買者被查獲時供述購買對象之
    可能性風險之評估等，因而異其標準，並機動調整，非可一
    概而論，販賣之利得除經坦承犯行或價量俱臻明確外，委難
    察得實情，販賣之人從價差或量差中牟利方式雖異，其意圖
    營利之非法販賣行為則一，是除非別有事證，足認係按同一
    價量委買、轉售或無償贈與，確未牟利外，尚難執此遽認非
    法販賣之證據有所未足，致使知過坦承者難辭重典，飾辭否
    認者反得僥倖，而失情理之平。況安非他命毒品物稀價昂，
    且毒品之交易為政府懸為嚴予取締之犯罪，以本件而論，被
    告然攜帶經過分裝之五包安非他命與不詳之人聯絡見面欲進
    行毒品交易，當無甘冒重典，未從中獲取不法利得之可能，
    且扣案之毒品數量並非少量，則被告係基於營利之意圖，亦
    應堪認定。
  (四)被告雖另辯稱扣案之安非他命係由甲○○所交付，其與甲○○、丙○○在海霸王用餐後有一男子出現，甲○○託其載送
    該男子至台北市民生社區，該男子下車後其在等候時即為警
    查獲等語。按甲○○業經本院前審（九十年度上更(一)字第六
    四九號）判決無罪確定在案，且查：(1)被告雖指稱扣案之安
    非他命係甲○○所交付，惟此業為甲○○始終堅決否認，甲○○以證人身份在本院所證述之情節（見上更(二)字卷九十四
    年五月十三日審判筆錄），與其在警訊、偵查、及歷審中所
    供述之情節經核均相互一致。而被告在松山分局三民派出所
    第一次警訊時供稱：「扣案之安非他命，於呂大姐自苗栗上
    車之時，即交付予我，要我收藏放置於口袋內，當時我即知
    道該包藥物為安非他命禁藥，要我一起同她送安非他命至台
    北交貨販售」等語（偵查卷第六頁反面），而於松山分局第
    二次警訊中改稱：「…至台北後三人便一起在南京東路四段
    海霸王餐廳二樓用餐，當時約為十七時許，我們三人吃飯到
    約十八時三十分許，甲○○即交了一包東西給我，那包東西
    就是為警方查獲之安非他命」等語（偵查第九頁反面），嗣
    在原審又曾供稱：東西是甲○○在台北市民生社區交付等語
    （原審卷第三十一頁反面），關於甲○○交付扣案物品之時
    間、地點前後所供互異，已難以採信。又甲○○自中壢交流
    道上車後迄用餐完畢與被告分手時止，被告、甲○○、丙○○三人始終在一起，如扣案之安非他命果真係甲○○交付與
    被告，理應為丙○○目睹知悉，惟丙○○多次供稱：不知道
    甲○○有拿東西給被告，也沒有看見等語（偵查卷第三十二
    頁、上訴字卷第三十四頁反面、第六十頁反面、第六十一頁
    ）。故被告辯稱安非他命係甲○○所交付乙節，已難以採信
    。(2)甲○○係於事發當日原本欲至頭份鎮，因丙○○搭乘被
    告駕駛之自小客車北上，在途中以行動電話聯絡相邀北上，
    甲○○始在中壢交流道上車，於車上呂女並未使用行動電話
    等情，業為甲○○及丙○○供述一致，並為被告所不否認。
    又甲○○及丙○○與被告在海霸王餐廳完畢分手後，甲○○
    與丙○○二人相偕前往逛街及商談甲○○與丙○○之夫交往
    事宜，後因甲○○身體不適再至台北市○○路喬美賓館休息
    ，至被告遭逮捕後，於翌日（十三日）凌晨一時許始與被告
    取得聯繫約在海霸王餐廳前見面等情，復據甲○○及丙○○
    迭次供明一致。甲○○既然係臨時受邀而隨同丙○○搭乘被
    告所駕之車北上，上車後至遭警方查獲為止，又始終與丙○○同處，似此情形，其如何產生販賣毒品之意圖而攜帶安非
    他命前往？又如何與買主連繫？又如何敢輕易將數量及價值
    不斐之毒品交予被告？自有可疑。至於被告於警訊中雖供稱
    ：曾被甲○○雇用送二次貨，這次是第三次，但不知運送何
    物等語（偵查卷第八頁反面），然此業為甲○○堅決否認，
    被告在本院前審亦否認曾為上開陳述（上更(一)字卷第一二一
    頁），另在原審時又陳稱係第一次載甲○○，以前在車行見
    過一、二次等語（原審卷第十二頁、第三十二頁），被告本
    身之供述已前後矛盾，且又查無任何補強證據足以證明被告
    該部分之供述與事實相符，自無可採。(3)被告在派出所時供
    稱：到達海霸王飯店時有一不詳男子在門前接迎，飯後由該
    男子引導到民生社區查獲地，該男子下車等侯買主，並與其
    約定待其找買主收到貨款後，再由被告我將安非他命交付買
    主等語（偵查卷第六頁反面、第七頁），嗣後亦多次供稱：
    在海霸王用餐後有一男子出現，甲○○託其載送該男子至台
    北市民生社區，該男子下車後其在等候時即為警查獲等語。
    然則被告於本院前審時有否認有該名不詳男子，供稱：事實
    上並沒有這個人的存在，派出所筆錄完全是我編造的等語（
    上更(一)字卷第二十七頁、第二十八頁），另查丙○○、甲○○亦始終堅決否認有不詳男子出現，陳稱只有渠等三人一起
    吃飯等語（丙○○部分見偵查卷第十二頁、第五十三頁，甲○○部分見偵查卷第三十三頁反面、原審卷第三十一頁、上
    訴字卷第三十四頁反面）。至於警員廖得超證稱：查獲當時
    有為高高瘦瘦男子，不清楚等語（上訴字卷第六十一頁反面
    ），警員乙○○證稱：查獲時有一男子距離車子約五公尺，
    當時不敢確認等語（上更(一)字卷第五十四頁），原當時既均
    無法確認該男子與本案有無關聯，則該男子或係無關之路人
    ，或係欲與被告見面聯絡之買主，皆有可能，自無法證明確
    有被告指稱在海霸王現身並帶同其至查獲地點之不詳男子存
    在，被告此部分之辯解亦無可採，其在警訊中之前開供述亦
    無法證明與事實相符。(4)又扣案安非他命之包裝袋經鑑定有
    無指紋結果，經以氰丙烯酸酯法處理過後，未發現有可資比
    對指紋，有內政部警政署刑事警察局八十七年七月二十日（
    八七）刑紋字第50377號函、及九十年七月二十日（九０）
    刑紋字第142603號函（原審卷第八十九頁、上更(一)字卷第十
    五頁）可參，當無法證明甲○○曾接觸過扣案之安非他命。
    (5)甲○○因攜帶有行動電話兩具，故將其中0000000
    000號行動電話交予被告，作為搭車返家時與被告之用，
    業經甲○○供述在卷。而甲○○及丙○○與被告分手後，甲○○仍留有乙只裝有衣物之行李在被告車上乙節，業據被告
    及甲○○分別供述在卷（上更(一)字卷第一四一頁、上更(二)字
    卷上更九十四年五月十三日審判筆錄），且與證人乙○○證
    述之情節相符（原審卷第九十六頁、上訴字卷第四十二頁反
    面），甲○○既仍有衣物行李留置在被告車上，回程自係約
    定搭乘被告所駕駛之小客車，則甲○○將行動電話乙支交予
    被告作為返回時聯絡之用，即與情理無違。另查甲○○之警
    訊筆錄雖記載有警員詢以：「於本日（十三日）凌晨你曾以
    電話0000000000打出至丁○○所使用的電話00
    00000000號向譚某詢問『我那包東西呢？』，譚某
    並與你相約在南京東路四段北寧路口要交付『那包東西』給
    妳，譚某還言明因為那包安非他命差點被警方逮捕，所以希
    望快點還給妳，妳如何解釋那包東西是何物？」，甲○○答
    稱：「我所說的那包東西是指行動電話，並非指安非他命。
    」（偵查卷第十五頁）。惟據證人即松山分局三組承辦警員
    黃肇村證稱：該通電話係被告在三組辦公室打電話約丙○○
    、甲○○在海霸王餐廳前見面等語（原審卷第九十二頁），
    另依中華電信公司檢送0000000000號電話之通聯
    記錄顯示（原審卷第一一五頁），係被告持用之00000
    00000號行動電話於八十七年四月十三日凌晨一時十五
    分五十六秒撥打至甲○○持用之0000000000號行
    動電話通訊，而非由甲○○撥打電話與被告，由此可見該通
    電話應係被告遭查獲後，因被告供稱與丙○○、甲○○一同
    北上，並指稱安非他命係由甲○○交付，而由警方指示被告
    以電話邀約丙○○、甲○○見面後一併予以逮捕，否則被告
    已遭警察逮捕，豈有任由被告以行動電話對外聯絡通訊之可
    能。故該警訊筆錄中關於係甲○○以電話聯絡被告並詢問「
    我那包東西」部分之記載，自與事實不盡相符。(6)綜上所述
    ，被告辯稱扣案之安非他命係由甲○○所交付，及其係載送
    不詳男子前往等語，亦無非為推諉卸責之詞，不足採信。
  (五)綜上所述，本案事證明確，被告之犯行應堪認定。
三、核被告所為，係犯麻醉藥品管理條例第十三條之一第二項第
    二款之意圖販賣而非法持有化學合成麻醉藥品罪。查毒品危
    害防制條例於八十七年五月二十日經總統公布施行，於同年
    月二十二日生效，該條例第二條第一項第二款將安非他命列
    為第二級毒品，是被告行為後之法律已有變更，按麻醉藥品
    管理條例第十三條之一第二項第二款之意圖販賣而非法持有
    化學合成麻醉藥品罪，法定刑為三年以上十年以下有期徒刑
    ，得併科三萬元以下罰金，而毒品危害防制條例第五條第二
    項之意圖販賣而持有第二級毒品罪，法定刑則為五年以上有
    期徒刑，得併科五百萬元以下罰金，兩相比較結果，自以麻
    醉藥品管理條例之規定有利於被告，依刑法第二條第一項但
    書規定，自應適用麻醉藥品管理條例之規定處斷。
四、原判決對被告予以論科，固非無見。然查：(1)扣案如附表編
    號三所示之安非他命乙包，驗餘淨重應為三四‧０九公克，
    已如前述，原判決疏未注意刑事警察局之鑑驗通知書就該部
    分有誤載情事，竟認定該包安非他命驗餘淨重為三四‧一九
    公克，超過取樣檢驗前之數量，自有不當。(2)原判決認定丙○○、甲○○均為共同正犯，亦有未洽。被告仍執陳詞提起
    上訴，否認犯罪，雖無理由，然原判決既有可議，自屬無法
    維持，應由本院將原判決撤銷，另為適法之諭知。爰審酌被
    告丁○○無施用安非他命之習慣，意圖販賣牟取暴利，對社
    會造成甚大之危害及其素行、犯罪動機、目的、手段、危害
    程序、犯罪後之態度等一切情狀，量處有期徒刑年貳月，
    以示儆懲。扣案如附表所示之安非他命五包係違禁物，又被
    告用以裝置上開安非他命之紫色塑膠袋乙個，係被告所有供
    犯罪所用之物，依法均予宣告沒收。
五、被告另聲請傳喚證人丙○○，經本院按址傳喚未據其到庭，
    而丙○○就本案所知悉之經過事實業於偵、審中供述綦詳，
    被告對其供述之證據能力亦無異見，本院認為並無傳拘其到
    庭重複作證之必要，併此記明。
據上論斷，應依刑事訴訟法第三百六十九條第一項前段、第三百
六十四條、第二百九十九條第一項前段、麻醉藥品管理條例第十
三條之一第二項第二款、刑法第十一條、第二條第一項但書、第
三十八條第一項第一款、第二款，判決如主文。
本案經檢察官羅榮乾到庭執行職務。
中　　華　　民　　國　　94　　年　　5 　　月　　27　　日
　　　　　　　　　刑事第二十二庭審判長法　官  黃瑞華
　　　　　　　　　　　　　　　　　　  法　官  陳憲裕
　　　　　　　　　　　　　　　　　　  法　官  宋  祺
以上正本證明與原本無異。
如不服本判決，應於收受送達後十日內向本院提出上訴書狀，其
未敘述上訴之理由者並得於提起上訴後十日內向本院補提理由書
（均須按他造當事人之人數附繕本）。
                                      書記官  蔡慧娟
中　　華　　民　　國　　94　　年　　8　　月　　  3　　日
附錄：本案論罪科刑法條全文
麻醉藥品管理條例第十三條之一第一項第二款
違反前條之規定，其屬於第二條第一款至第三款之麻醉藥品者，
應分別依法處罰。
二、意圖販賣而非法持有者，處三年以上十年以下有期徒刑，得
    併科三萬元以下罰金。
附表：
┌──┬──────┬────────┐
│編號│淨重（公克）│驗餘淨重（公克）│
├──┼──────┼────────┤
│一  │17.05       │17.03           │
├──┼──────┼────────┤
│二  │34.11       │34.08           │
├──┼──────┼────────┤
│三  │34.11       │34.09           │
├──┼──────┼────────┤
│四  │17.02       │16.98           │
├──┼──────┼────────┤
│五  │34.19       │34.16           │
├──┼──────┼────────┤
│共計│136.48      │136.34          │
└──┴──────┴────────┘
